【裁判字號】    89,易,1076
【裁判日期】    890428
【裁判案由】    竊盜
【裁判全文】
臺灣臺南地方法院刑事判決                        八十九年度易字第一Ｏ七六號
    聲  請  人  臺灣台南地方法院檢察署檢察官
    被      告  甲○○
右列被告因竊盜案件，經檢察官提起公訴（八十九年度偵字第四五Ｏ七號），本院判
決如左：
    主  文
甲○○竊盜，累犯，處有期徒刑肆月。
    事  實
一、甲○○曾於民國（下同）八十八年間，經台灣屏東地方法院判處有期徒刑五月，
    甫於八十九年二月二十六日執行完畢，猶不知悔改，復意圖為自己不法之所有，
    於八十九年四月一日下午時許，無故侵入台南市○○路○段五十號乙○○住處（
    侵入住宅部分未據告訴），竊取乙○○所有之易利信行動電話一支（價值新台幣
    二萬元），得手後適為乙○○發現，甲○○隨即逃逸，嗣於同日下午二時十五分
    許，在台南市○○路○段四八巷尾漁塭旁為警查獲。
二、案經台南市警察局第三分局報請台灣台南地方法院檢察署檢察官偵查起訴。
    理  由
一、訊據被告甲○○對於右揭犯罪事實坦承不諱，核與被害人乙○○指述之情節相符
    ，並有贓物認領保管單一紙在卷可稽，事證明確，被告犯行堪予認定。
二、核被告所為，係犯刑法第三百二十條第一項之普通竊盜罪。查被告曾於八十八年
    間因竊盜案件，經台灣屏東地方法院判處有期徒刑五月，甫於八十九年二月二十
    六日執行完畢，有台灣高等法院被告全國前案紀錄表、台灣台南地方法院檢察署
    刑案資料查註紀錄表在卷可稽，其於五年內再犯本件有期徒刑以上之罪，為累犯
    ，應依刑法第四十七條之規定加重其刑。又被告主張其罹有精神疾病，並提出診
    斷證明書一紙，按刑法上所謂「精神耗弱」，係指被告於行為時之精神，對於外
    界事物之判斷能力，較普通人之平均程度，顯然減退者而言（最高法院四十八年
    台上字第一四八六號判例參照），經查被告甲○○於案發後甫經警查獲訊問時，
    對於訊問之內容均能依序回答，其判斷是非之能力與一般人相較並無顯然減退之
    現象，本院認其犯罪時之精神狀態尚未至精神耗弱之程度，附此敘明。爰審酌被
    告年輕力盛，卻不思上進，犯有竊盜前科十次，素行不佳，惟念其智商較弱判斷
    力較差，有前揭診斷證明書一紙在卷足憑，且其犯罪後已坦承犯行，態度良好等
    一切情狀，量處如主文所示之刑，以資懲儆。末查被告雖曾犯有十次竊盜前科，
    惟按竊盜犯贓物犯保安處分條例第二條第四項明定，應執行之刑未達一年以上者
    ，不適用本條例規定，本院認以被告犯罪之情節量處有期徒刑四月為適當，依該
    條規定不得宣告保安處分，公訴人請求依該法宣告強制工作，尚有未洽，併此敘
    明。
據上論斷，應依刑事訴訟法第二百九十九條第一項前段，刑法第三百二十條第一項、
第四十七條，判決如主文。
本案經檢察官曾昭愷到庭執行職務。
中    華    民    國      八十九      年      四      月    二十八      日
                                  臺灣臺南地方法院刑事第三庭
                                          法  官  高如宜
右正本證明與原本無異。
如不服本判決，應於判決送達後十日內向本院提出上訴狀( 應附繕本 )。
                                          書記官  劉岳文
中    華    民    國      八十九      年      四      月    二十八      日
附錄本案論罪科刑法條全文
刑法第三百二十條第一項
  意圖為自己或第三人不法之所有，而竊取他人之動產者，為竊盜罪，處五年以下有
  期徒刑、拘役或五百元以下罰金。


司法院資訊處製作；財團法人民間司法改革基金會備份。
